臺灣高等法院刑事判決　　　　　 93年度上更（一）字第759號
上　訴　人
即　被　告　甲○○
選任辯護人　葉春生　律師
上列被告因毒品危害防制條例案件，不服臺灣板橋地方法院90年
度重訴字第38號，中華民國91年 6月28日第一審判決（起訴案號
：臺灣板橋地方法院檢察署90年度偵字第9497號），提起上訴，
判決後，經最高法院撤銷發回更審，本院判決如下：
    主  文
原判決關於甲○○部分撤銷。
甲○○共同連續販賣第二級毒品，處有期徒刑拾年。扣案之第二
級毒品安非他命壹拾參包（共計淨重陸陸參參點零玖公克）均沒
收銷燬；分裝袋壹大袋、電子秤貳台均沒收；犯罪所得新台幣貳
萬柒仟元沒收，如全部或一部不能沒收時，以其財產抵償之。
    事  實
一、甲○○前因違反麻醉藥品管理條例，經本院判處有期徒刑 5
    年2月確定，執行後甫於88年8月11日縮短刑期假釋，仍不知
    悔改，復意圖營利，基於販賣第二級毒品安非他命之概括犯
    意，先於民國90年 3月間，在台北縣三重市，以每公斤新臺
    幣26萬元之價格，向真實身分不詳之「薛宏昌」（以下簡稱
    「薛宏昌」），購入第二級毒品安非他命 2公斤，另購入分
    裝袋供分裝安非他命用，伺機出售。嗣於90年5月12日下午4
    時許，甲○○自備265萬元，另向知情之吳萬借得 35萬元後
    ，即在台北市○○○○道往內湖方向，向身分不詳，綽號為
    「三五」之子，約定以572萬元之價格，購買安非他命 18公
    斤之安非他命（每公斤約31萬餘元），甲○○取得毒品後，
    即通知有幫助甲○○販賣安非他命犯意之吳萬，請吳萬在同
    日攜帶 300萬元現金，前往台北縣新莊市某加油站付款而完
    成交易（吳萬幫助甲○○販賣安非他命部分，已經本院判處
    罪刑確定）。嗣因甲○○認為部分安非他命品質低劣，乃於
    90 年5月16日中午退回其中之8公斤，並抵銷前欠之272萬元
    ，亦即實際係以300萬元購入 10公斤。甲○○在購得前揭10
    公斤之安非他命後，亦伺機出售，並與其妻（起訴書誤為女
    友）汪美杏共同意圖營利，基於販賣安非他命之概括犯意聯
    絡，於下列時、地出售第二級毒品安非他命予乙○○（汪美
    杏共同販賣安非他命部分，已經本院判處罪刑確定）：
（一）於90年 5月18日20時32分許，經汪美杏以甲○○平日使用
      之0000000000號行動電話通知乙○○（電話號碼：000000
      0000）後，由甲○○、汪美杏共同攜帶（黃色）安非他命
      一包（重約半兩即 17.5公克），在台北縣三重市○○路○
      段117巷口，由甲○○交給乙○○並當場取得9千元。
（二）於90年 5月20日17時18分許，經乙○○以0000000000號行
      動電話與汪美杏接洽（電話號碼：0000000000號）後，由
      甲○○、汪美杏共同攜帶（黃色）安非他命一包（重約半
      兩即17.5公克），在台北縣三重市○○路全國電子專賣店
      ，由汪美杏將安非他命交給乙○○，再由乙○○將 9千元
      交給甲○○。
（三）於90年5月21日凌晨2時33分許，經乙○○以0000000000號
      行動電話與汪美杏接洽（電話號碼：0000000000）後，由
      甲○○、汪美杏共同攜帶（白色）安非他命一包（重約半
      兩即17.5公克），於同日 3時29分許在台北縣土城市○○
      路加油站附近，由甲○○將安非他命交給乙○○，並取得
      9 千元。
    嗣甲○○、汪美杏二人於90年5月22日下午4時許，在台北縣
    土城市○○路「延吉立體停車場」為警查獲，並進而扣得甲
    ○○所有供販賣用之第二級毒品安非他命（淨重共 6633.09
    公克）、電子秤2台、分裝袋一大袋。
二、案經臺北市政府警察局中正第一分局報請臺灣板橋地方法院
    檢察署檢察官偵查起訴。
    理  由
壹、程序部分
  一、被告之辯護人以：被告並非販賣安非他命之現行犯，司法
      警察無拘票而逮捕被告有違法定程序；又警方逮捕被告縱
      認合乎緊急拘提之要件，亦因未於拘提後報請檢察官補發
      拘票，而於法未合。惟查，臺北市政府警察局中正第一分
      局經長期佈線、監聽後，鎖定被告有販賣毒品嫌疑，並當
      場查獲被告持有毒品，此有通訊監察書、監察所得之譯文
      可按，被告且不否認扣案之毒品係其所有，亦即被告係現
      行犯，警方當場逮捕，於法並無不合，警方逮捕被告後扣
      押之物品，亦無不能為證據能力之情形，被告此部分之辯
      解，難以採信。
  二、按新修正刑事訴訟法係於九十二年二月六日經總統公布施
      行，而同日公布施行之新修正刑事訴訟法施行法增訂第七
      條之三復規定：「中華民國九十二年一月十四日修正通過
      之刑事訴訟法施行前，已繫屬於各級法院之案件，其以後
      之訴訟程序，應依修正刑事訴訟法終結之。但修正刑事訴
      訟法施行前已依法定程序進行之訴訟程序，其效力不受影
      響」，是以九十二年二月六日修正之刑事訴訟法第一百五
      十九條、第一百五十九條之一、第一百五十九條之二，有
      關被告以外之人於審判外陳述不得作為證據之規定，係於
      九十二年九月一日施行，在此之前，有關證人於司法警察
      、檢察官面前作成之供述筆錄之證據能力，仍應適用修正
      前刑事訴訟法相關規定。本案係於九十年九月二十一日繫
      屬於原審法院（見原審卷第一宗第四頁），則乙○○、共
      犯汪美杏、吳萬等人在警詢、檢察官訊問時之陳述，均在
      新修正刑事訴訟法前，依修正前刑事訴訟法法定程序踐行
      之訴訟程序，其效力不受影響，渠等之供述自仍具證據能
      力。且乙○○就其向被告購買安非他命之經過，歷經警詢
      、檢察官、原審、本院前審多次之訊問，前後所述，雖有
      不同，猶以法院訊問時多有迴避或避重就輕情形（詳後述
      ），然乙○○係就其向被告購買安非他命之親自之經歷為
      陳述，且其於警詢及檢察官訊問時所為之供述，距其向被
      告購買之時間較為接近，其時與被告或其共犯亦較無機會
      接觸（被告及汪美杏於90年 5月23日被羈押並禁止接見通
      信（見偵9497卷第8、9頁押票），所為之指述較無利害關
      係之考量或被干擾之可能，有可信之特別情況，且為證明
      犯罪事實所必須，自得為證據。
貳、實體部分：
  一、認定犯罪事實所憑之證據及其理由：
  （一）被告對部分事實之自白：
    １、被告於原審訊問時坦承其於90年3月間曾以1公斤26萬元
        之代價向「薛宏昌」購買非他命 2公斤；於警詢、檢察
        官或原審訊問時亦坦承與吳萬合夥，於90年 5月12日下
        午4時許，自備265萬元，另向知情之吳萬借得35萬元，
        在台北市○○○○道往內湖方向，向綽號「三五」之男
        子，以如事實欄一所示之價格、方法，購得安非他命10
        公斤等情。足見被告有於事實欄所示之時、地，先後向
        「薛宏昌」、「三五」等人，以前開價格，購入安非他
        命。對照被告於原審供稱：分裝袋是在九十年三月時想
        要販賣而買入等語（見原審(三)卷第 197頁）。可知被告
        確實有購入安非他命以供販賣之意圖。
    ２、被告自承所持有之安非他命的顏色分為較白或是較黃的
        二種，藥效的成分是屬黃的比較好（見原審(一)卷第39頁
        ），並稱：「九十年三月的時候，在三重跟薛宏昌買兩
        千多公克，這部分是後來被查獲的五公斤（指被告所稱
        90年5月12日買入10公斤後所餘之部分）以外的部分。
        當時是放在家裡面被查獲的」、「向薛宏昌購入之二公
        斤安非他命為透明之白色」等語（見原審(三)卷第253、2
        54頁）。查原審勘驗扣案毒品，其中編號為Ａ、Ｂ、Ｃ
        、Ｄ、Ｅ、Ｌ之安非他命顏色較白，有扣案毒品照片在
        卷可稽，與後述法務部調查局鑑驗結果互核，可知扣案
        之白色安非他命均屬平均純度九三‧一一％之甲基安非
        他命，且合計重量遠超過二公斤，足認被告於九十年三
        月間以一公斤二十六萬元之價金，向薛宏昌購入白色之
        安非他命二公斤之自白與事實相符。
    ３、被告坦承有交付安非他命予乙○○：
    （１）被告於警詢時稱：我確定有拿毒品給乙○○（偵卷第
          56頁）。其後被告於原審法院及本院前審訊問時，亦
          均坦承有交安非他命予乙○○（見本院(一)卷第 276、
          本院(二)卷九十三年四月二十日開庭筆錄第19頁）。
    （２）被告就事實欄所示之時間內，前後三次交付安非他命
          予乙○○之事實，亦有如下之供述：
        被告就乙○○所述在九十年五月十八日二十時三十二
          分時在三重市○○路○段一一七巷口交付安非他命部
          分，供稱：「時間我不能確定，地點我是拿去乙○○
          她家的巷口，乙○○所說汪美杏有去的情形，應該是
          我們在回家的路上經過該處，汪美杏當時可能是在車
          上」、「我確實有拿毒品給乙○○」，「汪美杏當時
          也有在場，而地點是在三重市○○路○段一一七巷的
          巷口」，「當時是半兩安非他命九千元。那次我是和
          乙○○一手交錢一手交貨的，那次乙○○是拿到黃色
          的安非他命」（見原審(三)卷第193、194頁）。
        關於九十年五月二十日十七時十八分之通聯紀錄及鄭
          凱文所述在全國電子交貨之情形，被告供稱：「那次
          是在全國電子往前一百公尺的三重市○○○路和汪美
          杏一起用餐，：：：我與乙○○是在那個地方見面的
          ，我並沒有進去過全國電子裡面，可能是約在全國電
          子，但是是在力行路見面的」、「我當天確實沒有到
          全國電子裡面，可能是汪美杏在裡面，我是有可能在
          全國電子的外面走廊，我和乙○○之前在全國電子外
          面見過三次的面，若以我和乙○○當時的住處而言，
          很可能就是約在全國電子見面。那次錢是我收的，貨
          應該是汪美杏交給乙○○的，詳細的情形我並不記得
          ，但是錢是我收的沒有錯」、「我是拿黃的（安非他
          命）給乙○○」（見原審(三)卷第194、195頁）。
        對於九十年五月二十一日凌晨二時三十三分之通聯紀
          錄，被告供稱：「我這次十公斤拿到的是屬於『塊狀
          的』，拿給乙○○的是『細結晶體』，所以是白色的
          」、「乙○○是將錢交給我的，安非他命應該也是我
          交給乙○○的，那次是汪美杏載我去的」等語（見原
          審(三)卷第195頁）。
    ４、被告自承後述監聽譯文之對話中，「一粒」就是一公斤
        ，「一個」為一兩（三十五公克）、「半個」為半兩；
        「白的」、「黃的」則係指安非他命之顏色；「男孩子
        」、「查埔」係指安非他命，「女生」（查某）是海洛
        因（見偵查卷第26頁、原審(一)卷第39頁）。
  （二）證人或共犯之供證
    １、乙○○之證述：乙○○於警詢及檢察官訊問時均指述曾
        以事實欄所示之電話與汪美杏或被告聯絡，先後三、四
        次或二、三次，以半兩九千元之代價，向甲○○購買安
        非他命（見偵卷第58、79頁）。其後於原審訊問並勘驗
        監聽譯文時，就各次購買之細節並有如下之證述：
    （１）（九十年五月二十日下午五時十八分之通聯紀錄）「
          對話內是我的聲音，我當時是要拿半個男生，我不知
          道跟我講電話的人是誰，我當時是要找甲○○，我當
          時是說我是「芊」，並不是說我是阿娟。那次我有拿
          到東西，我是拿到半兩的安非他命，是一個女子拿給
          我的，她長的不高，瘦瘦的，她並沒有告訴我她是誰
          ，我忘記我那次有沒有見到甲○○，我們有約在全國
          電子的門口。0000000000是我的電話」、
          「我忘記甲○○總共給我幾次安非他命。如先前所言
          有三次收錢，各收九千」（見原審(二)卷第113頁）。
    （２）（九十年五月二十一日凌晨二時三十三分之通聯紀錄
          ）「這是我和甲○○、汪美杏的對話，我是有跟人家
          一起合買，是要跟甲○○買的，這次的價錢也是九千
          元，這次我一樣是要半個男生，我是要跟我的朋友一
          起合買，我的朋友名字叫阿明，那天只有我一人坐在
          計程車去的，並且後來我有和他們（被告甲○○、汪
          美杏）見到面，也有拿到東西，我在九十年五月二十
          日有拿到一次，九十年五月二十一日那天有拿到一次
          」，「在九十年五月十八日二十時三十二分那次是我
          的電話，0000000000打的電話，我也有跟
          甲○○拿過一次，一樣是拿半個男生，價錢一樣是九
          千元」（見原審(二)卷第114頁）。
    （３）（九十年五月十八日二十時三十二分之通聯紀錄）「
          那次甲○○和一個女子他們是拿到三重市○○路○段
          拿給我的，我當時是住在三重市○○路○段一一七巷
          四號四樓」（見原審(三)卷第71頁）。
    （４）乙○○於辯護人詢問時，並就在庭之汪美杏指稱：「
          （是否見過在庭之被告汪美杏？）有，我有見過」、
          「是被告汪美杏拿給我的，拿安非他命給我，沒有包
          裝」，「是用透明塑膠夾鏈袋」，並稱：被告甲○○
          亦用相同方式交付安非他命，「（甲○○交給妳的時
          候，汪美杏有無在旁邊？）有，甲○○親手交給我的
          時候，汪美杏有在旁邊」（見原審(三)卷第151頁）、
          「九十年五月十八日那天，當時是在路上交易的，我
          記不清楚有幾個人，我每次向甲○○訂貨，不一定很
          快送貨給我」（見原審(三)卷第 157頁），「（九十年
          五月二十日）在全國電子裡面，甲○○與汪美杏他們
          之間是有一段距離，但是不遠，都是在店內，我就是
          從汪美杏那邊拿了貨，再走過去將錢交給甲○○」、
          「（九十年五月二十一日凌晨二時三十三分）那次應
          該是加油站那次，那天我是一個人坐計程車去的」、
          「九十年五月二十一日那天當時甲○○以及汪美杏都
          有在場」（見原審(三)卷第158頁）。
    ２、汪美杏之供述：汪美杏於原審訊問時多次坦承幫忙被告
        接聽電話，接洽毒品交易，以及知悉被告在販毒等語（
        見原審卷(一) 23、24、81、188頁），對於後述之通訊監
        察所得之譯文，汪美杏亦自承：「電話都是我講的」（
        見原審(一)卷第 258頁），並坦承：「（九十年五月二十
        日與乙○○見面）那次是與甲○○一起去的」（見原審
        (一)卷第139頁、原審(二)卷第139頁），就證人乙○○於選
        任辯護人詢問時表示汪美杏與甲○○曾經交付安非他命
        等事實，亦未爭執（見原審(三)卷第151至159頁）。
    ３、吳萬之供述：吳萬於原審自承：「因為我與被告甲○○
        是好朋友，而且甲○○表示他當時要去別的地方接貨，
        所以請我在這個地方幫忙付錢」（指三百萬元之交付）
        、「我認為是幫好朋友的忙，所以沒有想太多」（見原
        審(四)卷第46頁）；於本院前審訊問時供稱：是甲○○要
        我幫忙轉一下錢，我都知道他們在交易毒品，我只是幫
        忙載過去他們指定的地方，交給他們指定的人（見本院
        上訴2274號卷(一)第 122頁）；我知道借他三十五萬元是
        他要買安非他命等語（見本院同上卷第 272頁、本院上
        訴2274號卷(二)九十三年四月二十日審判筆錄第18頁）。
  （三）相關之書證、證物
    １、被告甲○○與汪美杏共同販賣第二級毒品予乙○○之經
        過，經臺北市警察局中正一分局報請檢察官核准實施通
        訊監察，監聽後錄有下列電話通話內容：
    （１）九十年五月十八日二十時三十二分四十六秒，被告汪
          美杏（即文誠嫂）以0000000000號電話通
          知「某女」（即乙○○）（電話號碼0000000
          000）稱「你馬上下來，差不多兩分鐘到」。
    （２）九十年五月二十日十七時十八分三十一秒，經「阿娟
          」（即係綽號『芊芊』之乙○○）以0000000
          000號電話與被告汪美杏接洽（電話號碼0000
          000000）稱：「我阿娟（即芊芊），我半個男
          孩子」，被告汪美杏答稱：「哪一種白的或黃的？」
          乙○○答稱「黃的，多久到？」，被告汪美杏答稱「
          十五分鐘」。
    （３）九十年五月二十一日凌晨二時三十三分三十五秒，經
          乙○○以0000000000號電話與汪美杏接洽
          （電話號碼0000000000）稱：「我要半個
          」、「我坐計程車去」、「我這邊都沒有了」，被告
          汪美杏於同日二時三十七分三十四秒回電乙○○稱：
          「你要黃的或白的？」答稱「白的，半個。」汪美杏
          稱「在土城金城路這邊，你坐計程車，車錢幫你出」
          ，此後至同日凌晨三時二十九分間有多通電話聯繫約
          見地點。
    （４）前述通話紀錄中所稱「半個」、「男孩子」、「白的
          」、「黃的」或係安非他命之交易單位，或係安非他
          命之顏色，業據被告供述如上，吳萬（見警詢卷第18
          頁背面）、乙○○（見偵查卷第80頁）、汪美杏偵查
          卷第89頁）亦一致陳明在卷。
    （５）核對前述監聽譯文、被告之三度交付安非他命予鄭凱
          文之自白、共犯汪美杏之供述以及乙○○之前開證述
          ，可知被告與汪美杏於事實欄所示之時、地，前後三
          次，以該等價格販賣安非他命予乙○○之事實，所述
          均相一致。不僅如此，被告就九十年五月二十一日凌
          晨二時三十三分之通聯紀錄供稱：「我這次十公斤拿
          到的是屬於『塊狀的』，拿給乙○○的是『細結晶體
          』，所以是白色的」（見原審(三)卷第 195頁）、「向
          薛宏昌購入之二公斤安非他命為透明之白色」等語（
          見原審(三)卷第253、254頁），參諸被告三次出售安非
          他命予乙○○，其中第一、二次均為「黃色」，第三
          次為「白色」之事實，足認被告第一、二次出售予鄭
          凱文之安非他命係屬向綽號「三五」所販入之十公斤
          之黃色安非他命，而第三次出售予乙○○之毒品則屬
          向薛宏昌所購入二公斤之白色安非他命。
    ２、扣案毒品之鑑定文件：被告甲○○及汪美杏獲案後，經
        警方扣得之結晶物質十三包，送請法務部調查局以氣相
        層析質譜儀分析法及化學分析法鑑驗結果，認為送驗結
        果其中編號為Ａ、Ｂ、Ｃ、Ｄ、Ｅ、Ｆ、Ｇ、Ｈ、Ｉ15
        、Ｉ26至Ｉ64、J1至J49、L1至 L3之結晶物質均係第二
        級毒品甲基安非他命，合計淨重 6633.09公克（包裝重
        177.89公克），平均純度93. 11％，純質淨重 6176.07
        公克。編號Ｉ1至Ｉ14、Ｉ16至Ｉ25、K1至 K2，經檢驗
        均無毒品反應，合計淨重639.94公克，包裝重36.08 公
        克，有法務部調查局91年5月8日調科壹字第0912301185
        0號檢驗通知書在卷可稽（見原審卷(三)第 137 頁）。足
        見被告持有經扣案之物品，確實係第二級毒品安非他命
        。
    ３、此外，復有在被告車內查獲之電子秤二台、分裝袋一大
        袋等物扣案可證。分裝袋數量甚多，電子秤可供量秤安
        非他命之用，且均係販賣安非他命者常備之工具，應係
        供被告販賣毒品所使用。
  （四）被告有營利意圖之認定：按販賣毒品罪，並不以販入之
        後復行賣出為構成要件，苟以營利為目的，將毒品販入
        或將之賣出，有一於此，其犯罪即經完成。查被告雖有
        施用安非他命之習慣，然其於短時間內購入數百萬元重
        達十餘公斤之安非他命，顯然並非供己施用，參諸前述
        扣案之分裝袋、電子秤，亦可印證被告確有購入後用以
        賣出之意圖。其次，被告係以三百萬元之價格購入十公
        斤，亦即係以每公斤三十萬元即每公克三百元之價格購
        入安非他命；或以每公斤二十六萬元之價格購入。再對
        照被告稱：「我所謂的『一兩』是三十五公克」（見原
        審(二)卷第19頁），則半兩為十七‧五公克。換算被告取
        得半兩安非他命之成本或為五千二百五十元，或為四千
        五百五十元，對照其以半兩九千元之價格出售安非他命
        予乙○○之事實，可見被告有三千七百五十元以上之利
        益存在，被告有營利之意圖，極為明確。證人汪昌曉於
        本院前審證稱：知悉甲○○向別人買安非他命之價格是
        半兩八、九千元云云（見本院上訴2274號卷(一)第 175頁
        ）；證人洪錫欽亦證稱：曾和甲○○在新莊市○○路以
        八、九千元購得半兩（見同上卷第二一三頁），顯均係
        迴護之詞，不可採信。
  （五）被告與汪美杏共犯之認定：汪美杏雖辯稱不知所交易者
        為毒品云云。被告甲○○於偵查中亦稱：「汪女起初並
        不知曉我在從事毒品不法情事，事後她才知情」（見偵
        查卷第五五頁背面）。惟查，汪美杏自承於90年 5月中
        旬或同年 5月17日知悉被告甲○○販毒，並繼續幫被告
        甲○○接聽電話（見原審卷(一)第 24、81、188頁）。被
        告亦於原審陳稱：「（汪美杏）大約在九十年五月十幾
        日的時候才知道的」、「九十年五月十五日之前她確實
        不知道，後來我有帶毒品帶回土城金城路時，她就知道
        了，：：：她知道之後，確實有在幫我接電話接洽毒品
        」（見原審(一)卷第39頁、40頁）；「合買的事情當時我
        有跟汪美杏談過，是在五月十五日的時候，我把五公斤
        的安非他命拿回家有告訴汪美杏說這些東西是大家合買
        的，到時要分給他們」（見原審(一)卷第 163頁）；「這
        次十八公斤拿回來之後，：：：汪美杏她看到之後，我
        才全盤告訴她，：：：汪美杏應該是在五月十二日兩、
        三天之後知道的」（見原審(二)卷第 185頁）；「有幾次
        跟芊芊（即證人乙○○）見面的時候汪美杏也在場，汪
        美杏也知道我跟芊芊在談合買的事情」、「電話都是汪
        美杏接的，0000000000是她帶的手機，我沒
        有辦法隨時在她身旁授意她說什麼。她有時候會自己接
        洽」（見原審(一)卷第163頁、第165頁）；於本院前審供
        稱：有給乙○○三次安非他命，她有拿九千元給我，汪
        美杏有去等語（見本院上訴卷(一)第 105頁）。再參諸汪
        美杏新書立之「自白書」自承於九十年五月中旬，發現
        類似顆粒狀白色物品，且發現甲○○在廁所中吸食毒品
        ，於追問下甲○○始告稱係安非他命、電話中所稱查埔
        就是安非他命、查某為海洛因，方始知情（見偵查卷第
        89頁）。顯見汪美杏至少於九十年五月十七日即已知悉
        被告甲○○在從事毒品交易，其知悉後仍於乙○○洽購
        安非他命時與之接洽交易毒品，自係參與販賣毒品行為
        之人。被告甲○○其後翻異前詞，辯稱汪美杏不知情，
        係其一人所為，被告汪美杏並未在場云云，無非事後迴
        護之詞，自難採為有利汪美杏之認定。綜上所述，汪美
        杏與被告甲○○就事實欄所示販賣第二級毒品安非他命
        予證人乙○○之犯行，有犯意聯絡及行為分擔，足堪認
        定。
  二、被告辯解及有利被告證據不足採之理由：
  （一）被告辯稱：證人乙○○於90年6月6日被查獲時，警方並
        未扣得任何安非他命，則乙○○是否確向被告購買安非
        他命，即無確證。其次，證人汪昌曉於鈞院前審訊問時
        證稱：知悉甲○○向別人買安非他命之價格是半兩8、9
        千元；證人洪錫欽亦證稱：曾和甲○○在新莊市○○路
        以8、9千元購得半兩各等語，足見被告縱曾交付安非他
        命予乙○○，亦係以原購入價格轉讓，並未從中牟利，
        亦即屬於轉讓行為，而非販賣。就全案卷證觀之，實缺
        乏積極證據足以證明被告有檢察官所指犯行。
  （二）本院查，被告購入安非他命之目的在販賣，被告販賣安
        非他命予乙○○確實意在圖利，證人汪曉昌、洪錫欽之
        證述係迴護被告之詞，不可採信，均如前述，被告此部
        分之辯解不足採信。
  （三）被告另辯稱其與綽號「志清」、「芊芊」、「阿忠」、
        「矮子」、「阿揚」等人共同購買以1人1公斤安非他命
        要價31萬元，合買5公斤，再與吳萬合買5公斤，共為10
        公斤之安非他命，目的在供己施用，因其有毒癮，以此
        方式大量買入較為便宜云云。惟查：
    １、被告就參與合買之人為何、自己是否參與合買、吳萬出
        資額若干，以及如何取得安非他命等節，前後供述反覆
        ，已難逕信。且吳萬及乙○○（即芊芊）均否認有與被
        告合買安非他命之事實（見原審卷(一)第126、172頁、原
        審卷(四)第 101頁）。被告雖陳稱汪美杏知悉乙○○有與
        被告合買毒品云云。然此為汪美杏所否認（見原審卷(一)
        第 187頁）。其次，洪錫欽（即「矮子」）、汪昌曉（
        即「阿揚」）僅證稱：曾與被告甲○○約定，以 1公斤
        31萬元向甲○○購買安非他命，惟在試用被告所提供之
        「樣品」之後，認為無效而要求被告甲○○退款，此事
        作罷，不知有他人參與合買云云（見原審卷(二)第63、66
        頁、原審卷(三)第34頁、本院前審卷(一)第175、211頁）；
        亦即被告所辯洪錫欽（「矮子」）、汪昌曉（「阿揚」
        ）亦參與合買安非他命云云，亦不可採。不僅如此，被
        告於原審陳稱：這批貨曾交給5、6個人試用過，宏昌、
        阿草、李訓生，其他四人是買主云云（見原審卷(三)第22
        0 頁）。然被告一再辯稱安非他命係供己吸用，則何以
        又將之交付他人試用？若安非他命係被告與「志清」、
        「芊芊」、「阿忠」、「矮子」、「阿揚」等人合買，
        被告何以又將購得之安非他命交予合買以外之他人試用
        ？又毒品交易之風險極高、刑罰嚴峻，被告對僅知綽號
        ，並非熟識之人，竟願基於「服務」心態而代為大量洽
        購，凡此種種皆與常情顯然有違，被告所辯殊難採信。
        實則，汪美杏於原審供稱：被告曾說當時有欠人家一點
        錢，時機不好只好走點險等語（見原審卷(三)第12、13頁
        ）。足見被告係基於營利之意圖而大量購入安非他命，
        所辯與人合買，僅供己施用云云，應係推諉避重就輕之
        詞。至於乙○○雖於本院前審訊問時改稱：有拜託被告
        幫其調過3次安非他命云云（見本院上訴卷(一)第101頁）
        ，因與其於警詢、偵查及原審訊問時所證係購買不符，
        應是事後迴護之詞，不能採為有利被告之認定。乙○○
        於警詢時指稱向被告購買三、四次，於檢察官訊問時指
        稱向被告購買二、三次，所述雖略有不符。然原審法院
        審理時，經勘驗監聽之錄音帶，並經多次訊問乙○○後
        ，乙○○就各次之交易之確切時間、地點及經過，均有
        詳述，應可採信，警詢及檢察官詢問時之陳述較為簡略
        ，應以原審法院調查所得為可採。同理，乙○○在原審
        法院及本院前審多次訊問時，前後所述，雖非全然一致
        ，應僅係時間較為久遠記憶不清所致，其就先後三次，
        向被告購買三次安非他命之主要事實，則供述明確，就
        主要事實以外之細節，所述雖略有不一，仍不影響於本
        案事實之認定，併此敘明。被告於原審訊問時供稱：「
        阿萬」、「阿忠」及「矮子」與我有過毒品交易等語（
        見原審卷(一)第 105頁）。然因被告此部分之事實，並無
        其他補強證據足以證明被告之自白與事實相符，自難率
        為不利被告之認定，亦併敘明。
  （四）綜上所述，被告所辯各節，不可採信；有利被告之證據
        ，亦不足為有利被告之認定；被告其餘辯解因不影響於
        本案事實之認定，無逐一論列之必要。被告再聲請訊問
        乙○○，並以發現新證據為由，聲請再開辯論。然乙○
        ○自警詢、偵查、原審、以迄本院前審審理時，已經有
        不下十次之供證或接受詰問，就其向被告購買安非他命
        之經過，已有詳細之陳述，實無再做無益之調查之必要
        。且本案事證已明，亦無再開辯論之必要，被告聲請再
        開辯論，亦非必要。
  三、論罪科刑法律：
  （一）被告行為後，毒品危害防制條例業於92年7月9日修正公
        布，依同條例第三十六條規定自修正公布後六個月施行
        ，即於九十三年一月九日施行。惟有關毒品危害防制條
        例第四條僅修正第四、五項，同條第二項販賣第二級毒
        品罪之構成要件及法定刑均未修正，是無論依修正前或
        修正後之規定，本院對被告之本案犯行，均應依法論科
  （二）核被告所為，係犯毒品危害防制條例第四條第二項之販
        賣第二級毒品罪。被告與汪美杏販賣第二級毒品安非他
        命予乙○○部分，事前由汪美杏以電話聯絡接洽，再由
        二人共同參與交貨、取款，彼此間顯有犯意聯絡及行為
        分擔，為共同正犯。
  （三）被告先後3 次販賣安非他命予乙○○，各次犯行，時間
        相近，所犯為構成要件相同之罪名，顯係出於概括犯意
        而為，應依連續犯規定論以一罪，並加重其刑。被告持
        有第二級毒品安非他命之低度行為，為販賣第二級毒品
        之高度行為所吸收，不另論罪。
  （四）被告於90年 3月間向「薛宏昌」販入第二級毒品部分犯
        行雖未據起訴，然與本件已起訴部分有連續犯之裁判上
        一罪關係，自為起訴效力所及，本院得併予審酌。
  （五）扣案之編號Ｉ1至Ｉ14、Ｉ16 至Ｉ25、Ｋ1、Ｋ2淨重共
        639.94公克並無毒品反應，有有法務部調查局91年5月8
        日調科壹字第 09123011850號檢驗通知書在卷可稽（見
        原審卷（3）第137頁），自非毒品，此部分亦在檢察官
        起訴之範圍，因與前開論罪部分實質上一罪關係，爰不
        另為無罪之諭知，併此敘明。
  （六）審酌被告甲○○前有多次毒品前科，素行不端，於假釋
        期間仍不思警惕，於假釋中再犯本案，販賣對象雖僅乙
        ○○一人，然先後三次，數量非少，且被告大量購進毒
        品伺機出售圖謀暴利，查獲之毒品數量龐大，戕害他人
        身心健康至鉅，嚴重危害社會秩序，並審酌其生活狀況
        、品行、智識程度、犯罪動機、所用之手段等一切情狀
        ，量處如主文第二項所示之刑。
  （七）扣案甲基安非他命（驗餘淨重共 6633.09公克），為查
        獲之毒品，不問屬犯人所有，應依毒品危害防制條例第
        十八條第一項前段沒收銷燬之。另扣案之分裝袋 1大袋
        、電子秤 2台均為被告甲○○所有，供販賣毒品所用，
        已如前述，均應依毒品危害防制條例第十九條第一項沒
        收。又被告與汪美杏共同販賣安非他命予乙○○ 3次，
        各收取九千元現金，合計二萬七元，為販賣毒品所得應
        予沒收，如全部或一部不能沒收時，應以被告之財產抵
        償之。扣案之摩托羅拉牌行動電話二支（扣案時所配電
        話門號0000000000號、000000000
        0號），雖係汪美杏或被告使用，乙○○且陳稱：曾撥
        打被告之0000000000號電話聯絡等語。然觀
        之前述乙○○購買安非他命之三次監聽紀錄，供被告、
        汪美杏與乙○○聯絡之電話僅0000000000號
        ，不及於0000000000號，因之，乙○○即便
        曾撥打0000000000號電話與被告或汪美杏聯
        絡，仍難認該電話與被告販賣安非他命予乙○○有直接
        之關連，不能認為係供販賣安非他命予乙○○所用之物
        。至於0000000000號電話，雖係被告使用且
        係供被告販賣安非他命所用之物，然因係黃裕仁租用，
        有中華電信股份有限公司台灣北區電信分公司板橋營業
        處90年11月14日板服（九十）字第七二四九號函所附之
        資料可按，不能逕予沒收，附此敘明。
  （八）被告甲○○曾自白無償提供第一級毒品海洛因供乙○○
        、洪錫欽、吳萬施用；另自承曾無償提供第二級毒品安
        非他命供吳萬、乙○○、「寶妹」、汪昌曉等人施用。
        然上開事實未據公訴人起訴，且無證據證明與判決有罪
        之本案之事實有實質或裁判上一罪關係，本院自無從審
        究，本案經警查獲之海洛因、大麻等毒品，被告均稱與
        本案無關，此外復查無其他證據足資證明為被告供本件
        犯罪所用之物，不能諭知沒收，併此敘明。
  四、原審判決應撤銷之理由：原審以被告甲○○販賣安非他命
      之事證明確，並據以論罪科刑固非無見。惟查：
  （一）扣案之結晶體其中編號Ｉ1至Ｉ14、Ｉ16至Ｉ25、Ｋ1、
        K2淨重共639.94公克並非毒品，該部分亦屬檢察官起訴
        之範圍，既非毒品即不成罪，原審未予論究，尚有未合
        。
  （二）被告先後於90年5月18日、同年月20日及21日，3次販賣
        予乙○○安非他命，其中前 2次均係販賣黃色安非他命
        各半兩予乙○○，被告該二次出售予乙○○之安非他命
        均係購入10公斤所取得，固無違誤，而被告於同年月21
        日販賣予乙○○之半兩安非他命係白色細結晶體，核與
        20日和21日販賣予乙○○之安非他命係黃色塊狀者不同
        ，顯非屬購入10公斤所取得之安非他命之事實，已如前
        述，惟原判決卻認該第三次販賣予乙○○之安非他命亦
        係屬購入10公斤所取得之黃色安非他命，與事實不符，
        尚有未洽。
  （三）扣案之摩托羅拉牌行動電話二支（扣案時所配電話門號
        0000000000號、0000000000號）
        ，難認係被告販賣安非他命予乙○○所用之物；000
        0000000號電話，非被告或共犯汪美杏所有，均
        不能沒收，原審不查，誤予沒收，亦有未洽。
  （四）被告甲○○上訴否認犯罪，雖無理由，惟原判決既有可
        議之處，自應由本院就原審判決關於被告甲○○部分撤
        銷改判。
參、法律之適用：
  一、程序法方面：刑事訴訟法第三百六十九條第一項前段、第
      三百六十四條、第二百九十九條第一項前段。
  二、實體法方面：毒品危害防制條例第四條第二項、第十八條
      第一項前段、第十九條第一項，刑法第二條第一項前段、
      第十一條前段、第二十八條、五十六條，判決如主文。
本案經檢察官朱家崎到庭執行職務。
中　　華　　民　　國　　94　　年　　3 　　月　　8 　　日
                  刑事第十七庭審判長法  官　吳啟民
      1                             法  官　蘇隆惠
                                    法  官　林瑞斌
以上正本證明與原本無異。
如不服本判決，應於收受送達後十日內向本院提出上訴書狀，其
未敘述上訴之理由者並得於提起上訴後十日內向本院補提理由書
（均須按他造當事人之人數附繕本）。
                                    書記官　陳思云
中　　華　　民　　國　　94　　年　　3 　　月　　8 　　日
附錄：本案論罪科刑法條全文
毒品危害防制條例第四條
製造、運輸、販賣第一級毒品者，處死刑或無期徒刑；處無期徒
刑者，得併科新臺幣一千萬元以下罰金。
製造、運輸、販賣第二級毒品者，處無期徒刑或七年以上有期徒
刑，得併科新臺幣七百萬元以下罰金。
製造、運輸、販賣第三級毒品者，處五年以上有期徒刑，得併科
新臺幣五百萬元以下罰金。
製造、運輸、販賣第四級毒品者，處三年以上十年以下有期徒刑
，得併科新臺幣三百萬元以下罰金。
製造、運輸、販賣專供製造或施用毒品之器具者，處一年以上七
年以下有期徒刑，得併科新臺幣一百萬元以下罰金。
前五項之未遂犯罰之。
